【裁判字號】    95,訴,390
【裁判日期】    950418
【裁判案由】    毒品危害防制條例
【裁判全文】
臺灣彰化地方法院刑事判決               95年度訴字第390號
公  訴  人  臺灣彰化地方法院檢察署檢察官
被      告  甲○○
上列被告因違反毒品危害防制條例案件，經檢察官提起公訴（95
年毒偵字第443號），本院認有刑事訴訟法第273-1條第1項之情
形，而改依簡式審判程序判決如下：
    主  文
甲○○連續施用第一級毒品，累犯，處有期徒刑捌月。
    事  實
一、甲○○曾於民國（下同）83年間，因違反肅清煙毒條例案件
    ，經臺灣高等法院臺中分院以83年度上訴字第1093號判決判
    處有期徒刑3年2月，並於83年6月29日確定；又因違反藥事
    法等案件，於85年7月15日，經臺灣高等法院臺中分院以83
    年度上訴字第3475號判決判處有期徒刑3年、7月，應執行有
    期徒刑3年4月確定，前揭二案，嗣經定應執行有期徒刑6年
    ，於86年4月16日假釋出監，並於89年間因施用毒品撤銷假
    釋，於89年11月1日入監執行殘刑，並於93年3月31日因縮短
    刑期執行完畢。另前因施用毒品案件，經本院以89年度毒聲
    字第1432號裁定移送觀察、勒戒後，認無繼續施用毒品之傾
    向，於89年12月19日執行完畢釋放，並由臺灣彰化地方法院
    檢察署檢察官於同年12月20日，以89年度毒偵緝字第692號
    、89年度毒偵字第6319號為不起訴處分確定。詎其仍不知悔
    改，於前開觀察、勒戒執行完畢釋放後5年內，復基於施用
    第一級毒品海洛因之概括犯意，於94年12月14日前2日晚間
    ，在其位於彰化縣鹿港鎮○○里○○○路621之3號之居所處
    ，以將第一級毒品海洛因摻入香煙內，點火加以吸食之方式
    ，連續施用第一級毒品海洛因2次。嗣於94年12月14日上午8
    時10分許，在上開居所處為警查獲，並經其同意採尿送驗後
    ，結果呈嗎啡陽性反應，始查悉上情。
二、案經彰化縣警察局鹿港分局報請臺灣彰化地方法院檢察署檢
    察官偵查起訴，本院認有刑事訴訟法第273-1條第1項之情形
    ，而改依簡式審判程序審理。
    理  由
一、按除被告所犯為死刑、無期徒刑、最輕本刑為3年以上有期
    徒刑之罪或高等法院管轄第一審案件者外，於刑事訴訟法第
    273條第1項程序進行中，被告先就被訴事實為有罪之陳述時
    ，審判長得告知被告簡式審判程序之旨，並聽取當事人、代
    理人、辯護人及輔佐人之意見後，裁定進行簡式審判程序；
    除簡式審判程序及簡易程序案件外，第一審應行合議審判，
    刑事訴訟法第273-1條第1項、第284-1條分別定有明文。本
    件被告甲○○所犯係死刑、無期徒刑、最輕本刑為3年以上
    有期徒刑或高等法院管轄第一審案件以外之罪，並於本院行
    準備程序時就被訴事實為有罪之陳述，本院合議庭依前揭規
    定，經評議結果，裁定改由受命法官獨任行簡式審判程序，
    先予敘明。
二、上揭事實，業據被告迭於偵訊、本院行準備程序及審理時均
    坦承不諱，且其於94年12月14日為警查獲時所採取之尿液，
    經送鑑驗結果，確呈嗎啡陽性反應，此有彰化縣警察局鹿港
    分局委託檢驗尿液代號與真實姓名對照認證單及彰化縣衛生
    局94年12月26日煙檢字第945273號煙毒尿液檢驗成績書各1
    紙在卷可稽，應認被告之自白確與事實相符，洵堪採信。再
    查，被告曾因施用毒品案件，經本院以89年度毒聲字第1432
    號裁定移送觀察、勒戒後，認無繼續施用毒品之傾向，於89
    年12月19日執行完畢釋放，並由臺灣彰化地方法院檢察署檢
    察官於同年12月20日，以89年度毒偵緝字第692號、89年度
    毒偵字第6319號為不起訴處分確定等情，有該臺灣高等法院
    被告全國前案紀錄表及臺灣彰化地方法院檢察署刑案資料查
    註紀錄表在卷足憑，被告顯係於受觀察、勒戒執行完畢釋放
    後，5年內再犯毒品危害防制條例第10條第1項之罪，依同條
    例第23條第2項規定，應依法論科。綜上所述，本件犯罪事
    證明確，被告前開犯行洵堪認定。
三、核被告甲○○所為，係犯毒品危害防制條例第10條第1項之施
    用第一級毒品罪。被告為施用毒品而持有第一級毒品，其持
    有之低度行為均應為施用之高度行為所吸收，均不另論罪。
    被告先後二次施用第一級毒品之犯行，時間均緊接，所犯又
    係構成要件相同之罪，顯係基於概括犯意反覆為之，為連續
    犯，應依刑法第56條規定，以一罪論，並加重其刑。復查被
    告曾於83年間，因違反肅清煙毒條例案件，經臺灣高等法院
    臺中分院以83年度上訴字第1093號判決判處有期徒刑3年2月
    ，並於83年6月29日確定；又因違反藥事法等案件，於85年7
    月15日，經臺灣高等法院臺中分院以83年度上訴字第3475號
    判決判處有期徒刑3年、7月，應執行有期徒刑3年4月確定，
    前揭二案，嗣經定應執行有期徒刑6年，，於86年4月16日假
    釋出監，並於89年間因施用毒品撤銷假釋，於89年11月1日
    入監執行殘刑，並於93年3月31日因縮短刑期執行完畢等情
    ，有臺灣彰化地方法院檢察署刑案資料查註紀錄表及臺灣高
    等法院被告全國前案紀錄表等件在卷可參，被告於受有期徒
    刑之執行完畢後，5年內再犯有期徒刑以上之罪，為累犯，
    應依刑法第47條規定，依法遞加重其刑。爰審酌被告前曾有
    施用毒品犯行，經送觀察、勒戒執行完畢釋放後，猶不知悔
    改，再施用毒品不輟，不僅戕害自身健康，更辜負國家將之
    視為病人，並施以長時間之處遇之苦心，惟其對他人權益之
    侵害仍屬有限，於本院行準備程序與審理時均已坦承犯行，
    暨其犯罪動機、目的、手段、施用之次數、期間及其智識程
    度、生活狀況等一切情狀，量處如主文所示之刑。
四、據上論斷，應依刑事訴訟法第273-1條第1項、第299條第1項
    前段，毒品危害防制條例第10條第1項，刑法第11條、第56
    條、第47條，判決如主文。
本案經檢察官林士富到庭執行職務。
中    華    民    國    95    年    4     月    18    日
                  刑事第二庭    法  官  黃齡玉
以上正本證明與原本無異。
如不服本判決，應於判決送達後10日內向本院提出上訴狀 (須附
繕本)。
中    華    民    國    95    年    4     月    18    日
                                書記官  施嘉玫
毒品危害防制條例第10條第1項
施用第一級毒品者，處 6 月以上 5 年以下有期徒刑。


司法院資訊處製作；財團法人民間司法改革基金會備份。
